臺灣高等法院刑事判決　　　　　　　　94年度上訴字第3163號
上　訴　人
即　被　告　甲○○
　　　　　　　　　　（現於臺灣臺北監獄臺北分監執行中）
指定辯護人　鄭聯芳律師
上列上訴人因違反毒品危害防制條例案件，不服臺灣宜蘭地方法
院94年度訴字第226號，中華民國九十四年八月二十六日第一審
判決（起訴案號：臺灣宜蘭地方法院檢察署94年度偵字第1275號
），提起上訴，本院判決如下：
    主  文
原判決關於甲○○販賣第二級毒品暨所定執行刑部分，均撤銷。
甲○○連續販賣第二級毒品，處有期徒刑捌年，扣案門號為00
00000000號之行動電話手機壹具（含SIM卡壹張）沒收；
販賣第二級毒品所得新臺幣貳拾貳萬壹仟元，沒收之，如全部或
一部不能沒收時，以其財產抵償之。
其餘上訴駁回。
甲○○販賣第二級毒品及前項上訴駁回部分所處之刑，應執行有
期徒刑拾參年，扣案門號為0000000000號之行動電話
手機壹具（含SIM卡壹張）沒收；販賣第一、二級毒品所得新臺
幣貳拾貳萬肆仟元，沒收之，如全部或一部不能沒收時，以其財
產抵償之。
    事  實
一、甲○○（綽號阿德）明知海洛因係毒品危害防制條例第二條
    第一項所定之第一級毒品，不得非法持有、販賣，竟意圖營
    利，基於販賣第一級毒品海洛因之概括犯意，以其所有之0
    000000000號行動電話，作為對外聯絡之工具，於
    如附表壹編號一、二所示之時間、地點，以附表壹之聯絡方
    式及價錢，連續販賣海洛因予林順德、潘金德各一次，藉此
    以牟取利益，且因而取得販賣海洛因所得新臺幣（下同）三
    千元。
二、甲○○明知安非他命係毒品危害防制條例第二條第二項所定
    之第二級毒品，不得非法持有、販賣，竟意圖營利，基於販
    賣第二級毒品安非他命之概括犯意，以其所有之00000
    00000、0000000000號行動電話，作為對外
    聯絡之工具，先後於如附表貳編號一至二十所示之時間、地
    點，以附表貳所示之聯絡方式，連續販賣安非他命予林清振
    、李滿堂、鐘錫銘、劉家均、鍾宏祥、張順典、鄭博文、劉
    進發、蔣江平、林佳保、陳宜隆、翁資勝、林建亭、謝明綸
    、廖金龍、蕭輝宏、林增龍、莊志強、林順德、潘金德等人
    ，藉此以牟取利益（販賣之次數及各次販賣之價錢，詳附表
    貳），因而取得販賣安非他命所得之二十二萬一千元。
三、警方依法對甲○○所使用之0000000000、000
    0000000號行動電話進行通訊監察後，進而於九十四
    年四月二十八日持搜索票至甲○○位於宜蘭縣蘇澳鎮○○路
    六之十六號四樓之住處搜索而查獲，並扣得甲○○所有，供
    販賣海洛因、安非他命所用之0000000000號行動
    電話手機一具（含SIM卡一張）。
四、案經宜蘭縣警察局蘇澳分局報請臺灣宜蘭地方法院檢察署檢
    察官偵查起訴。
    理  由
壹、證據能力部分：
  一、查林清振、李滿堂、鐘錫銘、劉家均、鍾宏祥、張順典、
      鄭博文、劉進發、蔣江平、林佳保、陳宜隆、翁資勝、林
      建亭、謝明綸、廖金龍、蕭輝宏、林增龍、莊志強、林順
      德、潘金德、林如龍等人於警詢中之陳述，雖屬於被告以
      外之人於審判外之供述。然除劉家均、蔣江平、林建亭及
      莊志強未經原審法院傳喚到案外，其餘諸人，均經原審法
      院傳喚到院，其中除李滿堂、翁資勝拒絕證外，其餘均經
      法院訊問或當事人詰問。經核各該證人詰證之內容，與警
      詢時之供述，雖稍有繁、簡之分，然就被告販賣安非他命
      或海洛因予渠等之供述之基本事實並無齟齬，且渠等係向
      被告購買毒品之人，所為之供述係證明犯罪事實存否所必
      要；渠等在警詢時之供述，亦無不能自由陳述之情形。且
      被告及選任辯護人於原審審理時雖辯稱上開證人之警詢筆
      錄係審判外之供述，無證據能力。然被告及指定辯護人於
      本院審理時，就上開證據係審判外之供述，知有第一百五
      十九條第一項不得為證據之情形，仍而未於言詞辯論終結
      前聲明異議，依刑事訴訟法第一百五十九條之五第二項之
      規定應視為同意為證據。
  二、次按，被告以外之人於偵查中向檢察官所為之陳述，除顯
      有不可信之情況者外，得為證據，刑事訴訟法第一百五十
      九條之一第二項定有明文。查附表壹、貳林清振等二十人
      於檢察官訊問時之陳述，雖係審判外之供述，然渠等於檢
      察官訊問時，並無不能自由陳述或有其他非法或不當訊問
      之情形，亦即並無顯不可信之情況，依前開說明，應認為
      有證據能力。
  三、林清振、李滿堂、鐘錫銘、劉家均、鍾宏祥、張順典、鄭
      博文、劉進發、蔣江平、林佳保、陳宜隆、翁資勝、林建
      亭、謝明綸、廖金龍、蕭輝宏、林增龍、林順德、潘金德
      、林如龍等人與被告間之通訊監察譯文，係警方依據臺灣
      宜蘭地方法院檢察署檢察官所核發之通訊監察書，於核准
      通訊監察期間內（0000000000號電話之通訊監
      察期間為九十四年一月二十六日至九十四年三月二十三日
      ；0000000000號電話之通訊監察期間九十四年
      二月二十四日至九十四年三月二十三日），對於被告所使
      用之上開電話進行通訊監察之事實，有九十四年宜檢玲孝
      聲監字第十號、九十四年宜檢玲孝聲監續字第二十四號通
      訊監察書各一件在卷可稽。警方將合法通訊監察所得，轉
      譯為文字之採證之程序即屬合法，該通訊監察譯文應具有
      證據能力。
貳、認定犯罪事實所憑之依據及認定之理由：
  一、販賣海洛因部分：訊之被告甲○○固不否認曾住居於宜蘭
      縣蘇澳鎮○○路六之十六號四樓，門號00000000
      00號行動電話為其所使用，扣案門號為0000000
      000號之行動電話手機一具（含SIM卡一張）為其所有
      等事實，惟矢口否認有販賣海洛因予林順德或潘金德之犯
      行。然查：
  （一）證人林順德（綽號肥狗）於九十四年二月二十二日以其
        所使用○三—0000000號電話撥打被告所使用之
        0000000000號電話，並談妥向被告購買一千
        元海洛因後，林順德即到被告位於宜蘭縣蘇澳鎮○○路
        六之十六號四樓住處交錢給被告，並收取海洛因等事實
        ，業據證人林順德於檢察官及原審法院訊問時結證明確
        （見宜蘭地檢署94年度偵字第1275號卷一第二三○、二
        三一頁，原審卷第一七七至一八一頁），並有林順德與
        被告利用上開電話於九十四年二月二十二日十三時三十
        七分進行通聯之通訊監察譯文可稽（見同上偵卷第二四
        一頁）。觀諸上開通話內容，如「你那邊有沒有軟的？
        」、「怎樣？」、「有嗎，要調」、「多少」、「一千
        」、「有沒有辦法先幫我調一下，我現在人很痛苦」、
        「不要跟我說那麼多，來再說」、「好」。顯然是林順
        德請被告幫忙調貨。且被告及林順德均坦承談話中所謂
        「軟的」係指海洛因（見本院卷第五五頁、原審卷第一
        七三頁）；林順德於檢察官及原審訊問時並坦承該次電
        話所購買之一千元海洛因，有拿到、交易成功，並稱係
        到被告之上開住處拿等語（見同上偵卷第二三一、原審
        卷第一七七、一七八頁），核與電話紀錄上顯示之內容
        相符。被告雖辯稱其在電話中叫林順德「來再說」，是
        要叫林順德過來，要告訴林順德不要再打電話了，被告
        沒有他要的東西云云（見本院卷第五五頁）。然對照被
        告與附表壹、貳之購買安非他命之人在電話中談妥或進
        行交易時，大量使用「好，過來」、「上（樓）來再說
        」、「好、起來（台語，即上樓來之意）」、「過來啊
        」、「你起來啊（上樓來之意）」、「過來再講」、「
        來再說」等用語（見偵卷第七四、九四、一一五、一二
        四、一五二，一八七、二二八、二四二頁）。被告及購
        買毒品者，並均坦承購買毒品者多前往被告之住處拿取
        。足見被告此部分所辯與事實不符，不可採信。再佐以
        被告自承與林順德並無仇怨之事實（見原審卷第二九八
        頁）。若非確有其事，林順德應無一再於檢察官偵訊及
        法院訊問時，無端設詞誣陷被告之理。依上所述，被告
        於九十四年二月二十二日確實販賣一千元海洛因予林順
        德之事實，可以認定。被告否認販賣海洛因予林順德，
        自不足採。
  （二）證人潘金德於九十四年二月四日以其所使用之0000
        000000號電話撥打被告所使用之0000000
        000號電話，談妥向被告購買二千元海洛因後，潘金
        德即到被告之上開住處樓下交錢給被告，並收取海洛因
        等事實，業據潘金德於檢察官訊問時結證明確（偵卷一
        第一五五頁），並有潘金德與被告利用上開電話於九十
        四年二月四日十九時四十一分、四十八分進行通聯之通
        訊監察譯文可稽（見偵卷第一六一頁）。潘金德其後於
        原審詰問時，亦稱：「九十四年二月四日十九時四十一
        分那通電話是我請被告幫我調海洛因，打完電話後，我
        有拿到海洛因，我有交給被告二千元」等語，又稱：「
        是要被告幫我調海洛因，有調到」、「我拿錢給被告，
        請被告幫我調海洛因」、「都是二千元」等語（見原審
        卷第二五一、二五二頁）。對照通聯譯文中，被告與林
        順德先對話稱：「要過來嗎？」、「啊：：：好啊! 要
        軟的喔」；約七分後鐘潘金德電被告稱：「我在樓梯」
        ，被告答稱：「好啦」；再七分鐘後，被告又電稱：「
        我朋友說還要一個半小時」、「我在（再）打電話給你
        」，潘金德答稱：「：：：我跟你說啦，你這樣先給我
        止（即止毒癮之意）一下，拜託啦，我人在外面啦」（
        見偵卷第一六一頁）。此與潘金德所述請被告「調」海
        洛因，並無不符，且潘金德已經到達被告住處之樓下。
        潘金德所述有成交等語，應可採信。且潘金德與被告間
        又無任何仇怨嫌隙（此為被告所自承，見原審卷第二九
        八頁），亦無設詞誣陷被告之動機存在。
  （三）潘金德於原審訊問時雖稱：是請被告幫我調、請被告幫
        我買；又稱：我不知道被告有沒有賺我的錢云云。然潘
        金德證稱：我問被告有沒有辦法拿到海洛因，被告說要
        向朋友調，我不知道向何人調等語（見原審卷第二五一
        頁）。亦即被告所謂「調」，實係向被告購買之意，亦
        即，潘金德所謂之幫忙調、幫忙買云云，實不問被告取
        得海洛因之來源如何，其交付價款及取得海洛因之對象
        均是被告；此與一般之居間或中介者，僅居間介紹、搓
        合買賣者，顯然不同。其次，被告是否販賣毒品牟利，
        應以被告主觀上是否有販賣之意圖並從中中獲取利潤為
        斷，非以購買者主觀認定為據。經查，潘金德證稱：與
        被告並無特別交情（見原審卷第二五二頁）；被告亦稱
        ：與附表壹、貳的人，只是認識沒有特殊交情，只是因
        為之前施用毒品，會互相調毒品等語（見原審卷第二九
        八頁）。亦即被告與林順德、潘金德二人，非親非故，
        海洛因且係價值昂貴之毒品，應無無償、任意交付之理
        。因此，被告取得海洛因之數量、價格，乃至販賣海洛
        因予林順德、潘金德等所獲得之利潤若干，雖因被告否
        認此部分之犯行，而不能究明。然販賣海洛因係違法行
        為，非可公然為之，買賣雙方有其獨特之通路或管道，
        復無公定價格，容易增減分裝之份量；而每次買賣之價
        量，可能隨時依雙方關係深淺、資力、需求量及對行情
        之認知、來源是否充裕、查緝鬆嚴、購買者被查獲時供
        述購買對象之可能風險評估等，而異其標準，非可一概
        而論。然政府查緝毒品買賣，向未鬆手，販賣毒品者罪
        刑均重，若非有利可圖，當無輕易將海洛因轉讓他人之
        理。因之販賣之利得，除經坦承犯行，或帳冊價量均臻
        明確外，委難察得實情。職是之故，縱未確切查得販賣
        賺取之實際差價，然本院基於上述之理由，認為被告從
        中賺取差額利潤，始合於社會通常經驗法則，被告有販
        賣海洛因營利之意圖可以認定。
  （四）應附帶一提者，潘金德於警詢時供稱：每次向被告購買
        海洛因一小包，價值約二千至四千元不等（見偵卷第一
        五八頁反面），於原審訊問時並稱上開供述實在（見原
        審卷第二五０頁）；又稱：從今年（即九十四年）過年
        開始總共向被告調幾次的海洛因已不記得了，每次都給
        約二千元，都在在一個四樓的住處等語（見原審卷第二
        五一頁）。林順德於原審訊問亦稱：從九十三年十二月
        起，成功地向被告討到五、六次的海洛因，沒有付出代
        價云云（見原審卷第一七三至一七五頁）。亦即除附表
        壹之犯行外，被告與潘金德、林順德間，似另有多次海
        洛因之交易。然除潘金德、林順德之供述外，並無其他
        補強證據足以證明被告除附表一之犯行外，另販賣海洛
        因予潘金德、林順德。且警方監聽被告之電話長達二月
        以上，該期間內有關海洛因之交易僅有附表壹所示，潘
        金德、林順德所述之其他交易，實不能逕予認定。
  （五）綜上所述，被告販賣海洛因之事證已臻明確，被告否認
        犯行，係卸責之詞，不可採信，應依法論科。林順德、
        潘金德於檢察官或辯護人詰問時，有關附表壹之交易，
        間有否認，或表示無金錢交易，或表示係有關安非他命
        之交易云云。然經交互詰問結果，該二人均表示係海洛
        因之買賣，並已完成交易等語。因之林順德、潘金德上
        開有利被告之供述，應係一時迴護被告之詞，不能作為
        有利被告之證據，併此敘明。
  二、販賣第二級毒品安非他命部分：訊之被告固不否認於附表
      貳之時、地，利用0000000000、000000
      0000號電話，幫附表貳所示之人調取安非他命，並收
      取金錢等事實。惟矢口否認有何販賣安非他命之犯行，辯
      稱：被告僅是幫林清振等人調安非他命，再原價、原量轉
      給他們，並未從中賺錢云云。惟查：
  （一）證人林清振、鐘錫銘、鍾宏祥、張順典、鄭博文、林佳
        保、陳宜隆、謝明綸、廖金龍、蕭輝宏、林增龍、林順
        德、潘金德分別於於附表貳編號一、三、五、六、七、
        十、十一、十四、十五、十六、十七、十九、二十所示
        之時間、地點，以附表貳之聯絡方式，或一次、二次或
        多次，向被告購買安非他命之事實，分據上開證人於檢
        察官偵訊及本院審理時結證明確（依序見偵卷一第五四
        、八六、一○四、一一七、一三六、一七一至一七二、
        一八○、二一○、二一九至二一○、二五三至二五四、
        二六二至二六三、二三○至二三一、一五五頁；本院卷
        第一八九至一九○、一八六、一九一至一九二、一八七
        、一八三、一九三至一九四、二八三至二八四、一九五
        至一九六、一九七至一九八、二○二、二八五至二八六
        、一七九至一八一、二五一至二五三頁）。其餘證人李
        滿堂、劉家均、劉進發、蔣江平、翁資勝、林建亭、莊
        志強分別於如附表貳編號二、四、八、九、十二、十三
        、十八所示之時間、地點，以附表貳之聯絡方式，或一
        次，或二次，或多次，向被告購買安非他命等事實，亦
        分據前述證人於檢察官偵訊時結證明確（依序見偵卷第
        六五、九七、一四四至一四五、一六三、一八九至一九
        ○、一九八、七八頁）。並有除證人莊志強以外之前列
        十九位證人利用電話與被告聯絡交易之通訊監察譯文在
        卷可稽（依序見偵卷第六三至六四、九四、一一五至一
        一六、一二四、一四三、一七八、一八七、二一八、二
        二七至二二八、二六○、二六八、二四○至二四三、一
        六一至一六二、七四至七六、一○三、一五二至一五三
        、一七○、一九六、二○六至二○八頁）。
  （二）上開電話譯文中雖均以暗語或隱語溝通，如「硬的」、
        「甜的」、「糖仔」，然被告坦承均指安非他命（見偵
        卷第二九０、二九三頁），其餘「一張」、「二張」、
        「五個」、「一五」等，或係安非他命之數量、單位，
        或係金額，此亦為購買安非他命者及被告所不否認（見
        偵卷第一一七、一四四、一五五、一六三、一七一、一
        八九、二一九、二九一頁）。足見被告及上開購買者之
        供述與通話譯文之內容相符。可以採信。
  （三）證人劉進發於原審訊問時雖稱：「我是請被告幫我拿看
        看有沒有安非他命，在電話中我跟被告講，幫我調看看
        有沒有安非他命。」云云。被告亦始終表示係代為調安
        非他命，或幫忙拿安非他命云云。然劉進發於檢察官偵
        訊時稱：「向被告買安非他命十五次」，於原審訊問時
        又稱：「我於檢察官偵訊時所言實在。」（見原審卷第
        二五四頁）。再觀諸此部分之通訊監察譯文亦無「請被
        告調安非他命」之用語。亦即劉進發所謂幫我拿、幫我
        調云云，實際上係向被告購買。此由被告與購買者對話
        時，常表示沒有了、沒有東西了、不方便、沒辦法、要
        購買者若干時間後再過來或若干時間後再打來、再等一
        下，等一下再過來（見偵卷第四五、六四、七四，七五
        、九四頁）。而購買者則常探問：「都沒有了嗎？」、
        「有方便嗎」、「有嗎？」、「有沒有？」、（貨還有
        嗎？」、「拜託一次」（見偵卷第四五、六四、七五、
        九四、一七五頁）。可知被告與購買者間，所謂調貨云
        云，實際即係購買，僅因被告手邊多無現成之毒品，不
        能立即交付，尚須另向他人購買。再對照被告於本院訊
        問時坦承購買者均不知被告如何取得安非他命（見本院
        卷第四二頁）。更可印證所謂幫忙拿、幫忙調云云，與
        買賣無異。另外，被告多以其住處作為販賣毒品之處所
        ，然由被告獲案時警方並未在被告住處查獲毒品之事實
        ，亦可印證被告平日並未持有毒品備供販賣，其販賣之
        方法，應係先確定有客源，再另尋管道取貨，以避免查
        緝。換言之，所謂幫忙調貨、幫忙拿云云，實僅係被告
        確知有買方後，為完成交付毒品所採取之方法而已，此
        與一般之買賣，買方之目的僅在取得標的物，多不問貨
        物之來源者，並無不同。
  （四）被告雖辯稱：出賣者有時會因購買數量較多而多給些安
        非他命供被告吸，被告並未從中獲利云云。然觀諸附表
        貳所示之購買者眾多，購買之次數甚至有多達數十次者
        ，依卷附之監聽譯文，更可見被告對外之聯絡頻繁、忙
        碌，被告與各該購買者間並無特殊交情，復如前述，則
        被告若非意在圖利，何須甘冒風險，代為奔走？所謂僅
        單純轉交、調貨並未獲利云云，顯與常理有違，不可採
        信。
  （五）應附帶一提者，附表貳所示之購買者，就渠等向被告購
        買安非他命之次數，於警詢、檢察官或原審訊問時之供
        述，雖偶有前後不一之情形。然本院綜合該等證人之多
        次供述，並對照監聽譯文之旨意，以及原審法院於詰問
        證人時，已併就譯文之內容一再詰問，併予被告辯明之
        機會等事證，認為應以附表貳所示之次數為準。起訴書
        上所指之次數（如附表貳各編號內「次數」欄括弧內之
        說明），逾此部分者，因無其他補強證據可以證明，自
        不能率予認定。起訴書所指販賣次數不確定者，亦予補
        正如附表貳所示。其次，公訴人認為被告亦販賣安非他
        命予林如龍。然林如龍係以無償之方式，自被告處取得
        安非他命之事實，已經林如龍於檢察官及原審法院訊問
        時結證明確（見偵卷第第二四四頁；本院卷第二○○頁
        ）。被告亦坦承「曾經為林如龍調安非他命多次（見原
        審卷第二八頁）。復有林如龍利用○三—000000
        0號電話與被告所使用之0000000000號行動
        電話進行通聯之通訊監察譯文在卷可稽（見偵號卷第二
       五二頁）。此外查無被告販賣安非他命予林如龍之證據
        ，公訴人起訴之此部分犯行，應不能證明。
  （六）綜上所述，被告販賣安非他命圖利之事證亦已極明確，
        被告否認犯行，應係卸責之詞，無可採信，卷內其餘之
        證據，因不影響於此部分事實之認定，無逐一論列之必
        要，附此敘明。
參、論罪科刑及原審判決應部分駁回、部分撤銷之理由：
  一、販賣海洛因部分：
  （一）按海洛因係毒品危害防制條例第二條第二項第一款所定
        之第一級毒品，被告將海洛因販賣予林順德、潘金德，
        所為係犯毒品危害防制條例第四條第一項之販賣第一級
        毒品罪。被告販賣第一級毒品海洛因前、後，持有海洛
        因之低度行為，應為販賣海洛因之高度行為所吸收，不
        另論罪。被告先後二次販賣海洛因之犯行，時間相接，
        所犯係構成要件相同之罪，顯係基於概括犯意為之，應
        依連續犯之規定論以一罪，並加重其刑（法定本刑為死
        刑、無期徒刑之部分，依刑不得加重其刑）。
  （二）公訴人認為被告販賣海洛因予林順德、潘金德之次數各
        有多次。然被告僅各有一次販賣海洛因予林順德、潘金
        德之犯行，已如前述，公訴人起訴之其餘犯行不能證明
        ，本院原應就此部分為無罪之諭知，惟公訴意旨認被告
        此部分犯行與前述販賣海洛因有罪部分，有連續犯之裁
        判上一罪關係，爰不另為無罪之諭知。
  （三）被告交易對象限於林順德、潘金德二人，販賣次數僅各
        一次，次數不多，各次交易額分別為一千元、二千元，
        再參酌比較本案販賣安非他命之情形，足見被告此部分
        犯行僅偶一為之，觀其販賣之客觀之情狀，依一般國民
        生活經驗，感情輕法重，足以引起一般人之同情，有堪
        憫恕之處，若量處法定最低度刑，仍屬過重，爰依刑法
        第五十九條規定，就販賣第一級毒品部分，酌量減輕其
        刑。
  （四）原審法院以被告販賣海洛因之犯行事證明確，且有前述
        應依刑法第五十九條之事由，適用毒品危害防制條例第
        四條第一項、第十九條第一項，刑法第十一條前段、第
        五十六條、第五十九條之規定，並審酌被告之素行、為
        一己私利而多次販售具成癮性、濫用性、侵害性之第一
        級毒品以營利，傷害他人身心健康，助長社會不良風氣
        ；販賣第一級毒品之對象僅二人，所得財物僅三千元；
        犯後否認犯行之態度等一切情狀，量處有期徒刑七年六
        月；就扣案門號為0000000000號之行動電話
        手機一具（含SIM卡一張），認為係被告所有，供販賣
        第一級毒品所用之物，應依毒品危害防制條例第十九條
        第一項之規定宣告沒收；並以販賣第一級毒品所得三千
        元賣，雖未扣案，仍應依毒品危害防制條例第十九條第
        一項之規定宣告沒收，如全部或一部不能沒收時，以其
        財產抵償之。本院經核原審法院之認事用法均無不當，
        量刑亦稱妥適。被告上訴否認犯罪，指摘原審關於此部
        分之判決不當，難認為有理由，應予駁回。
  二、販賣安非他命部分：
  （一）安非他命係毒品危害防制條例第二條第二項第二款所定
        之第二級毒品，被告販賣安非他命予附表貳所列之人，
        所為係犯毒品危害防制條例第四條第二項之販賣第二級
        毒品罪。被告販賣安非他命前、後，持有安非他命之低
        度行為，應為販賣之高度行為所吸收，不另論罪。被告
        先後多次販賣安非他命之犯行，均時間緊接，方法相同
        ，觸犯構成要件相同之罪，顯係基於概括犯意為之，應
        依連續犯之規定論以一罪，並依法加重其刑。
  （二）公訴人認為被告販賣安非他命予林如龍部分，因不能證
        明被告確實販賣，僅應成立轉讓第二級毒品罪；且因公
        訴人起訴之此部分事實，其中交付安非他命之基本事實
        同一，已經原審法院變更起訴法條，依轉讓第二級毒品
        罪論；而被告就轉讓毒品部分上訴後，已因撤回上訴而
        確定，本院自庸再為無罪之諭知。公訴人起訴被告販賣
        毒品予附表貳所示諸人，其販賣之次數（詳附表貳各編
        號內「次數」欄括弧之說明）超過本判決附表貳所示者
        ，不能證明被告犯罪，然因公訴人認為該超過部分之販
        賣犯行，與其他部分有連續犯之裁判上一罪關係，爰不
        另為無罪之諭知。
  （三）被告連續販賣第一級毒品罪、連續販賣第二級毒品二罪
        間，犯意各別，行為互殊，應予分論併罰。
  （四）審酌被告前有多次麻醉藥品及毒品危害防制條例之前科
        ，素行非佳、為一己私利而多次販售具濫用性、侵害性
        之第二級毒品以營利，傷害他人身心健康，助長社會不
        良風氣；販賣第二級毒品之對象多達二十人，總次數多
        達百餘次，販賣所得財物高達二十二萬一千元；犯後僅
        承認部分犯行，態度非佳等一切情狀，量處如主文第二
        項所示之刑，並與前述上訴駁回部分所處之刑，定其應
        執行之刑。
  （五）扣案門號為0000000000號之行動電話手機一
        具（含SIM卡一張），為被告所有且係供被告販賣第二級
        毒品所用之物，應依毒品危害防制條例第十九條第一項
        之規定宣告沒收，被告販賣第二級毒品所得二十二萬一
        千元，雖未扣案，仍應依毒品危害防制條例第十九條第
        一項之規定宣告沒收，如全部或一部不能沒收時，以其
        財產抵償之。至於被告所有供販賣第二級毒品安非他命
        所用之門號0000000000號行動電話之手機一
        具（含SIM卡一張），未據扣案且已滅失之事實，已據
        被告供明在卷；扣案門號為0000000000號之
        行動電話手機一具（含SIM卡一張）、吸食器一組，則
        查無證據證明係供被告販賣第一、二級毒品所用，均不
        能宣告沒收，附此敘明。
  （六）原審判決應撤銷之理由：原審判決以被告販賣安非他命
        之犯行，事證明確，並據以論罪科刑，固非無見。然公
        訴人起訴被告販賣毒品予附表貳所示諸人，其販賣之次
        數超過本判決認定部分，不能證明被告犯罪，應不另為
        無罪之諭知，原審判決漏未諭知，尚有未當。被告上訴
        否認有圖利之意圖，指摘原審判決不當，雖無理由，然
        原審判決關於被告販賣第二級毒品部分，既有前述不當
        情形，自應由本院就原審判決中關於被告販賣第二級毒
        品併所定執行刑部分，撤銷改判。
據上論斷，應依刑事訴訟法第三百六十九條第一項前段、第三百
六十八條，第三百六十四條、毒品危害防制條例第四條第二項、
第十九條第一項，刑法第十一條前段、第五十六條、第五十一條
第五款之規定，判決如主文。
本案經檢察官侯千姬到庭執行職務。
中　　華　　民　　國　　94　　年　　11　　月　　22　　日
                  刑事第十七庭審判長法  官  鄭 文 肅
                                    法  官  蘇 隆 惠
                                    法  官  林 瑞 斌
以上正本證明與原本無異。
如不服本判決，應於收受送達後十日內向本院提出上訴書狀，其
未敘述上訴之理由者並得於提起上訴後十日內向本院補提理由書
（均須按他造當事人之人數附繕本）。
                                    書記官  陳 思 云
中　　華　　民　　國　　94　　年　　11　　月　　22　　日
附錄：本案論罪科刑法條全文
毒品危害防制條例第四條第一項、第二項
製造、運輸、販賣第一級毒品者，處死刑或無期徒刑；處無期徒
刑者，得併科新臺幣一千萬元以下罰金。
製造、運輸、販賣第二級毒品者，處無期徒刑或七年以上有期徒
刑，得併科新臺幣七百萬元以下罰金。
